【裁判字號】    97,上易,437
【裁判日期】    970930
【裁判案由】    竊盜
【裁判全文】
臺灣高等法院臺南分院刑事判決         97年度上易字第437號
上  訴  人
即  被  告  甲○○
上列上訴人因竊盜案件，不服臺灣臺南地方法院97年度易字第35
4號中華民國97年4月29日第一審判決（起訴案號：臺灣臺南地方
法院檢察署97年度偵字第230號），提起上訴，本院判決如下：
    主  文
上訴駁回。
    事  實
一、甲○○前於民國（下同）91年間，因違反毒品危害防制條例
    案件，經臺灣臺南地方法院以91年度易字第1085號判處有期
    徒刑8月確定，於94年7月21縮刑期滿執行完畢。
二、甲○○、丙○○、丁○○共同基於為自已不法所有之犯意聯
    絡，欲竊取臺灣電力公司之電纜線，於96年12月12日下午5
    時許，由甲○○駕駛車號ＳＸ─1079號自小客車，搭載丙○○、丁○○，自甲○○位於臺南市○○區○○路6段126巷15
    號之住處出發，沿途尋找作案地點。嗣於同日下午6時35分
    許，在臺南縣佳里鎮○○里○○段776號土地旁之產業道路
    ，由丙○○持客觀上足以傷害人身體之自製鐵剪1支，剪下
    臺灣電力公司所有之電纜線231公尺（民安高幹6右7Ｃ3號至
    Ｃ5號電桿），價值約13000元，甲○○、丁○○則在一旁把
    風，得手後，旋為路人發覺報警。丙○○為警當場查獲，並
    扣得上開自製鐵剪1支，甲○○、丁○○2人則趁隙逃逸。
三、案經臺灣電力公司訴由臺南縣警察局佳里分局報告台灣台南
    地方法院檢察署檢察官偵查起訴。
    理  由
甲、程序方面：
一、按被告以外之人於審判外之陳述，雖不符前四條之規定，而
    經當事人於審判程序同意作為證據，法院審酌該言詞陳述或
    書面陳述作成時之情況，認為適當者，亦得為證據。刑事訟
    訴法第159條之5第1項定有明文。
二、被告於本院準備程序中對本件相關之傳聞證據均表示同意有
    證據能力，且本院審酌上開陳述及書面之作成，並無程序違
    法或有何意思不自由情形，應認上開證據有證據能力。
乙、實體方面：
一、訊據被告甲○○矢口否認有何竊盜犯行，辯稱：我不知道有
    鐵剪，當天他們要借車，我不要借，但他們是我朋友，所以
    我開車載他們，我從頭到尾不知道云云。然查：
(一)、上開犯罪事實，業據同案被告丙○○於偵查、原審審理時坦
    承不諱，核與證人乙○○於警詢之證述相符，並有贓物認領
    保管單1紙及照片13幀附卷可稽（見警卷第26頁、27至33頁
    ），亦有扣案之自製鐵剪1支可資佐證。
(二)、據丙○○於偵查中證稱：「96年12月12日當天我有搭乘甲○○所開的車子跟丁○○一起到台南縣佳里鎮○○里○○道路
    新宅段776號附近」、「當天去那裡剪電線」、「我們三個
    商量要去的」、「我們三個約好要去剪電纜線，我跟丁○○
    分別到甲○○的家，再由甲○○開車載我們出去，要去剪電
    纜線的地點也是甲○○決定的」、「到現場後，我下去剪，
    甲○○、丁○○把風，甲○○還有幫我把電纜線剪起來收好
    」等語（見97年度偵字第230號卷頁27）。而後於本院交互
    詰問中證稱：【（檢察官問：本件你在警訊供述你提議的，
    在偵查中又說是你們3人提議的？）我們在甲○○的家裡商
    議的，是甲○○所提議的。我們平常都是半夜去剪，當天卻
    是5點多就出門了，而且地點也是甲○○所選的，我從來都
    沒有去剪過有警報器的電線，當天卻是有剪到警報器的電線
    。】【在警局說我提議的，是因為我當時想自己一個人承擔
    責任。】【（被告問：你當天是否要向我借車，但是我不願
    意將車子借給你？）是的，我本來是想要向你借車，你以前
    都有將車子借給我，所以我會向你借車，不過當天你說你自
    己要開。】【（被告問：你所拿的鐵剪是否到了現場才自己
    組合的？）是的，是我自己到現場才組合的。】【（被告問
    ：這些電纜線你自己有無收起來？）沒有】【（被告問：你
    沒有收，為何會說我有幫你收起來？）那是你被佳里警察綁
    （即勾結之意）去了，當天那支鐵剪是否你自己藏在棧板下
    面，為何又會被警察查獲，我是在莊裡被抓到的，為何警察
    他們會再回到現場去找出這個鐵剪。】【（審判長問：當天
    你門要出發的時候，鐵剪放在何處？）是放在車子的側門旁
    邊，就是斜放在乘客座的門旁邊。】【（審判長問：鐵剪是
    否有經過焊接、加長？）是甲○○先帶我去一個工廠焊接彈
    簧，以方便剪電線。】等語（見本院卷第63至66頁），已就
    被告甲○○參與竊盜之犯行證述明白。
(三)、另證人丁○○於本院審理中證稱：【（檢察官問：你當天是
    否在現場把風，沒有下手去剪電纜？）我都坐在車上】【檢
    察官問：你在車上做什麼？）我沒有作什麼事情，我只是坐
    在後座。】【（檢察官問：為何會與丙○○、甲○○到現場
    ？）…當天是他們來新營載我。】【（審判長問：當時有無
    看到那支鐵剪？）沒有】【（審判長問：你與甲○○在車上
    等了多久？）有一陣子，大約有半個小時】【（審判長問：
    當時丙○○有無說要下車做什麼？）沒有，丙○○要下車的
    時候，並沒有說他要做什麼事情，因為之前也有這種情形，
    有可能是他要下車小便。】等語（見本院卷第60至61頁）。
    按本件丁○○既與丙○○等去現場，對於丙○○下車做何事
    豈會不知？且丙○○所有之鐵剪因太長而拆開斜放在乘客座
    的門邊，丁○○怎會視而不見？是丁○○所證顯與常情有違
    ，而難為可採。
(四)、又扣案之自製鐵剪一支，從外觀觀之，係以鐵剪、塑膠管及
    木棒兩根所組成，而兩根木棒以繩子纏繞於鐵剪之一邊把手
    上，經丈量長約四尺，可知該自製鐵剪係一大型工具，無法
    藏匿於身上。被告丙○○攜帶該鐵剪上車，被告甲○○、丁○○當可看見而無不知情之理，由此，亦足以佐證前開證人
    丙○○所供係三人商量並約好要去剪電纜線，再由被告甲○○開車搭載丙○○、丁○○，到達現場後由丙○○持該自製
    鐵剪下車剪電纜線，被告甲○○、丁○○則負責把風等情確
    屬事實，益徵被告甲○○所辯顯係卸責之詞，無足採信。
(五)、綜上所述，被告甲○○與丙○○、丁○○三人就本件之竊盜
    犯行係分工合作，由被告丙○○持扣案之自製鐵剪動手剪電
    纜線，被告甲○○、丁○○則負責把風之工作，三人間確有
    犯意之聯絡及行為之分擔。本件事證明確，被告甲○○與丙○○、丁○○三人加重竊盜犯行洵堪認定。
二、按刑法第321條第1項第3款之攜帶兇器竊盜罪，係以行為人
    攜帶兇器竊盜為其加重條件，此所謂兇器，其種類並無限制
    ，凡客觀上足對人之生命、身體、安全構成威脅，具有危險
    性之兇器均屬之，且祇須行竊時攜帶此種具有危險性之兇器
    為已足，並不以攜帶之初有行兇之意圖為必要，此有最高法
    院79年度台上字第5253號判例意旨可資參照。本件被告甲○○與丙○○、丁○○3人行竊時所攜帶鐵剪為工具，該鐵剪
    客觀上具有行兇之危險性，足以對人之身體、生命構成威脅
    ，屬於兇器。
三、核被告甲○○與丙○○、丁○○3人所為，係犯刑法第321條
    第1項第3款、第4款之結夥三人以上攜帶凶器竊盜罪。被告
    甲○○與丙○○、丁○○3人間就上開加重竊盜犯行，有犯
    意聯絡及行為分擔，均為共同正犯。又被告甲○○前有如事
    實欄所載之罪刑及執行紀錄，於94年7月21日執行完畢，有
    台灣高等法院被告前案紀錄表一份在卷可稽，其於有期徒刑
    執行完畢後，五年內故意再犯本件有期徒刑以上之罪，為累
    犯，應依刑法第47條第1項規定加重其刑。
四、從而，原審以被告甲○○參與上開犯行之罪證明確，依刑法
    第28條、第321條第1項第3款、第4款、第38條第1項第2款、
    第47條第1項，刑法施行法第1條之1等規定論罪科刑。並審
    酌被告甲○○之犯罪動機、目的、所生危害、否認犯行之犯
    後態度等一切情狀，量處有期徒刑十月，以資懲儆。其認事
    用法洵無違誤，量刑亦適當。被告上訴否認犯罪，要求撤銷
    原判決改為無罪諭知云云，為無理由，應予駁回。
五、扣案之自製鐵剪一支，係被告丙○○所有供犯本件竊盜罪所
    用之物，業據其供明在卷，應依刑法第38條第1項第2款規定
    宣告沒收，並依共犯連帶原則，亦對被告甲○○宣告沒收，
    自無不合。
六、據上論斷，應依刑事訴訟法第368條，判決如主文。
本案經檢察官范文豪到庭執行職務。
中    華    民    國    97    年    9     月    30    日
                  刑事第一庭    審判長法  官  黃崑宗
                                      法  官  蔡長林
                                      法  官  夏金郎
以上正本證明與原本無異。
不得上訴。
                                      書記官  劉岳文
中    華    民    國    97    年    10    月    1     日
附錄本案論罪科刑法條：
中華民國刑法第321條（加重竊盜罪）
犯竊盜罪而有左列情形之一者，處六月以上、五年以下有期徒刑
：
一、於夜間侵入住宅或有人居住之建築物、船艦或隱匿其內而犯
    之者。
二、毀越門扇、牆垣或其他安全設備而犯之者。
三、攜帶兇器而犯之者。
四、結夥三人以上而犯之者。
五、乘火災、水災或其他災害之際而犯之者。
六、在車站或埠頭而犯之者。
前項之未遂犯罰之。


司法院資訊處製作；財團法人民間司法改革基金會備份。
